【裁判字號】    90,易,3840
【裁判日期】    901231
【裁判案由】    竊盜
【裁判全文】
臺灣板橋地方法院刑事判決                          九十年度易字第三八四號
    公  訴  人  臺灣板橋地方法院檢察署檢察官
    被      告  戊○○
    被      告  乙○○
右列被告因竊盜案件，經檢察官提起公訴（九十年度偵字第一九一六五號），本院判
決如左：
    主  文
戊○○共同攜帶兇器竊盜，未遂，處有期徒刑陸月，如易科罰金，以佰元折算壹日
。
扣案之一字螺絲起子、十字螺絲絲起子、尖嘴鉗、大紅扳手各壹支及手套壹付均沒收
。
乙○○無罪。
    事  實
一、戊○○曾因竊盜案，於八十七年三月四日經本院板橋簡易庭判處有期徒刑一年，
    緩刑四年，於同年三月三十確定，現仍在緩刑期間內，猶不知悔改，竟與柯水順
    （另移送臺灣板橋地方法院檢察署檢察官偵辦）共同基於意圖為自己不法所有之
    犯意聯絡，於民國九十年十一月十日清晨五時三十分許，在臺北縣泰山鄉○○路
    、憲訓路口，推由柯水順在一旁把風，由戊○○手戴手套，先持柯水順所有客觀
    上足供為凶器使用之十字螺絲起子一支試圖撬開黃秀玉所有由甲○○使用之車牌
    ７Ｃ─五六九三號自用小客車車門未果，戊○○再接續以柯某所有客觀上亦足為
    凶器之一字螺絲起子、尖嘴鉗、大紅扳手各一支，開啟車門，由戊○○入內企圖
    發動電門以竊取該自用小客車，惟因無法發動引擎而未遂。嗣經附近住戶丁○○
    發覺報警查獲，現場並扣得柯水順所有供犯罪所用之一字螺絲起子、十字螺絲絲
    起子、尖嘴鉗、大紅扳手各一支及手套一付；暨另自戊○○車內搜索所得屬柯某
    所有非供犯罪及預備供犯罪所用之起子二十六支、板手十三支、鉗子八支、鋸子
    一支、剪刀二支、鑰匙五付、手套一包及行動電話三支。
二、案經臺北縣警察局新莊分局移請台灣板橋地方法院檢察署檢察官偵查起訴。
    理  由
甲、有罪部分（被告戊○○部分）：
一、右開事實，業據被告戊○○坦承不諱，核與被害人甲○○於警訊及偵查時指述之
    失竊情節相符，並經證人丁○○迭於警訊及偵審中證述確實，復有車籍作業系統
    ─查詢認可資料、台北縣警察局新莊分局搜索扣押筆錄及贓物認領保管單各一紙
    附卷可稽及柯水順所有供行竊所用之一字螺絲起子、十字螺絲絲起子、尖嘴鉗、
    大紅扳手各一支及手套一付扣案可證，足證被告自白與事實相符。事證明確，被
    告犯行堪以認定，應依法論科。
二、核被告戊○○所為，係犯刑法第第三百二十一條第二項、第一項第三款之攜帶兇
    器竊盜未遂罪。被告戊○○與柯水順間有犯意之聯絡及行為之分擔，為共同正犯
    。又其已著手竊車行為之實行，因無法發動引擎而不遂，為未遂犯，依刑法第廿
    六條前段規定減輕其刑。爰審酌被告戊○○之前已有竊盜前科（見卷附臺灣高等
    法院檢察署刑案紀錄檢覆表），不知警惕，再犯本案，惟犯後尚知悔悟，坦承犯
    行及其品行、犯罪動機、目的、手段、所生危害等一切情狀，量處如主文所示之
    刑，並諭知易科罰金之折算標準，以資懲儆。
三、扣案之一字螺絲起子、十字螺絲絲起子、尖嘴鉗、大紅扳手各一支及手套一付係
    共犯柯水順所有供犯罪所用之物，業經被告戊○○陳明在卷（見本院九十年十二
    月二十八日審判筆錄），應依刑法第三十八條第一項第二款規定宣告沒收。另扣
    案之起子二十六支、板手十三支、鉗子八支、鋸子一支、剪刀二支、鑰匙五付、
    手套一包及行動電話三支，並非於現場查獲，而係自被告戊○○車內附帶搜索查
    得（見卷附前述搜索扣押筆錄），且經被告戊○○陳明雖係共犯柯水順所有，但
    非供本件犯罪或預備供本件犯罪所用之物（見同上筆錄），故不為沒收之諭知，
    附敘明之。
乙、無罪部分（被告乙○○部分）：
一、公訴意旨另以：被告乙○○與被告戊○○共同意圖為自己不法之所有之犯意聯絡
    ，於前揭時地被告戊○○持客觀上可供為凶器之前開工具著手竊取車號７Ｃ─五
    六九三號自小客車時，推由被告乙○○在一旁把風，因認被告乙○○涉有刑法第
    三百二十一條第二項、第一項第三款之加重竊盜未遂罪嫌云云。
二、按犯罪事實應依證據認定之，無證據不得推定其犯罪事實，刑事訴訟法第一百五
    十四條定有明文。再事實之認定，應憑證據，如未能發現相當證據，或證據不足
    以證明，自不能以推測或擬制之方法，以為裁判基礎；又所謂認定犯罪事實之證
    據，係指足以認定被告確有犯罪行為之積極證據而言，最高法院分別著有二十九
    年上字第三一○五號、四十年度台上字第八六號判例可供參考。
三、公訴人認被告乙○○涉有右揭加重竊盜犯行，無非係以被告戊○○於警訊及偵查
    中之自白、被害人甲○○、證人丁○○於警訊時之指述及證詞與行竊工具扣案資
    為論據。惟訊之被告乙○○堅詞否認有何加重竊盜犯行，辯稱：行竊當場為警查
    獲自稱乙○○者，非其本人，而係其弟柯水順等語。
四、經查，被害人並未目睹本件竊盜案，是伊於警訊及偵查中之陳述，僅足認其使用
    之車號７Ｃ─五六九三號自小客車，車門及引擎電門鎖有因汽車被竊遭破壞之情
    事，而無從為係被告乙○○行竊之證據。又本件竊案為警查獲時，當場逮捕之自
    稱被告乙○○者，經本院當庭比對查獲當時對自稱被告乙○○者所攝之照片（見
    偵查卷第二十頁），並非被告乙○○本人，業製有勘驗筆錄及拍攝真實之被告乙○○本人照片在卷可參。而自稱被告乙○○者，經警移送台灣板橋地方法院檢察
    署，經檢察官訊問後諭令交保，由證人丙○○代為繳納保證金後，始於九十年十
    一月十日十五時二十一分釋放，當時丙○○所保外者，並非伊二伯即被告乙○○
    而係其父柯水順，並經證人丙○○到庭證述確實。再證人丁○○於警訊中雖指證
    被告乙○○行竊，惟其所指認者，並非審判庭上之被告乙○○，而係為警當場逮
    捕即冒名被告乙○○之柯水順，復經證人丁○○到庭證稱明確；被告戊○○亦翻
    異前供，供稱：本案係柯水順與其共同行竊，柯水順因有多項前科，故冒名應訊
    ，並要其承擔罪責等情無誤，是本件堪認係柯水順而非被告乙○○與被告戊○○
    共同行竊。是不能證明被告乙○○犯有何加重竊盜未遂犯行，揆諸前揭說明及判
    例意旨，自應依法諭知被告乙○○無罪之判決。至柯水順另涉本件加重竊盜犯行
    部分，自應由檢察官另行偵辦，附敘明之。
據上論斷，應依刑事訴訟法第二百九十九條第一項前段、第三百零一條第一項，刑法
第二十八條、第三百二十一條第二項、第一項第三款、第二十六條前段、第四十一條
第一項前段、第三十八條第一項第二款、罰金罰鍰提高標準條例第二條，判決如主文
。
本案經檢察官徐名駒到庭執行職務。
中      華      民      國      九十      年    十二    月    三十一    日
                                      臺灣板橋地方法院刑事第五庭
                                          法  官
右正本證明與原本無異
如不服本判決應於送達後十日內向本院提出上訴狀
                                          書記官
中      華      民      國      九十      年    十二    月    二十八    日
附錄本案論罪科刑法條全文
刑法第三百二十一條
犯竊盜罪而有左列情形之一者，處六月以上五年以下有期徒刑：
一、於夜間侵入住宅或有人居住之建築物、船艦或隱匿其內而犯之者。
二、毀越門扇、牆垣或其他安全設備而犯之者。
三、攜帶兇器而犯之者。
四、結夥三人以上而犯之者。
五、乘火災、水災或其他災害之際而犯之者。
六、在車站或埠頭而犯之者。
前項之未遂犯罰之。


司法院資訊處製作；財團法人民間司法改革基金會備份。
